【裁判字號】    95,裁,797
【裁判日期】    950420
【裁判案由】    進口貨物核定稅則號別
【裁判全文】
最  高  行  政  法  院  裁  定
                                     95年度裁字第00797號
上  訴  人  亞旭電腦股份有限公司
代  表  人  甲○○
被 上訴 人  財政部臺北關稅局
代  表  人  江安雄
上列當事人間因進口貨物核定稅則號別事件，上訴人對於中華民
國93年11月26日臺北高等行政法院93年度簡字第1270號判決，提
起上訴，本院裁定如下：
    主  文
上訴駁回。
上訴審訴訟費用由上訴人負擔。
    理  由
一、按「對於適用簡易程序之裁判提起上訴或抗告，須經最高行
    政法院許可，且該許可以訴訟事件所涉及之法律見解具有原
    則性為限。」行政訴訟法第235條定有明文。所謂訴訟事件
    涉及之法律見解具有原則性，係指該事件所涉及之法律問題
    意義重大，而有加以闡釋之必要情形而言，如對於行政命令
    是否牴觸法律所為之判斷，或就同類事件所表示之法律見解
    與其他高等行政法院或本院所表示之見解互相牴觸，有由本
    院統一法律上意見或確認其意見之必要情形屬之。
二、上訴人於委由泰星航空貨運代理有限公司於民國91年8月1日
    向財政部台北關稅局報運進口TUNER FOR CABLE MODEM貨物
    計一批（報單號碼：第ＣＡ／91／181／04436號），原申報
    稅則第8517．50．90號，稅率FREE，經台北市關稅局改列稅
    則為第8529．90．40號，按稅率7％課徵關稅，應補徵進口
    稅新臺幣15,854元；上訴人不服，遞提起復查，訴願，均遭
    決定駁回，遂提起行政訴訟。經原審以：(一)按海關進口稅則
    第8529．90．40號為「調諧器」，第二欄稅率7％；稅則第
    8517．50．90號為「其他載波電流線路系統用或數位線路系
    統用器具」，第二欄稅率FREE。(二)查上訴人向被上訴人報運
    進口系爭TUNER FOR CABLE MODEM貨物計一批，原申報稅則
    第8517．50．90號，稅率FREE；惟查本案進口貨物為TUNER
    FOR CABLE MODEM(纜線數據機用之調諧器)，經被上訴人查
    驗取樣及審核原廠型錄，該型錄已清楚載明系爭貨物係設計
    供用戶端Cable Modem之用，來貨可外接共同天線（Common
    Antenna），其頻率涵蓋50860MHZ（下行信號）及542MHZ（
    上行信號），作為接收VHF/UHF等射頻信號處理後，中頻輸
    出（IF Output）至Cable Modem內部電路，為具有無線電接
    收功能之射頻調諧器，並非屬有線載波器具，自無原申報稅
    則第88517．50．90號之適用。原處分因而予以改列稅則為
    第88529．90．40號，按稅率百分之7課徵關稅，核無不合。
    (三)再查系爭貨物係設計供用戶端Cable Modem使用之射頻調
    諧器，可外接共同天線（Common Antenna），其頻率涵蓋
    50860MHZ（下行信號）及542MHZ（上行信號），作為接收
    VHF/UHF等射頻信號處理後，中頻輸出（IF Output）至Cabl
    e Modem內部電路，為具有無線電接收功能之射頻調諧器，
    並非屬有線載波器具，具有無線電接收功能已如上述，型錄
    及貨上亦標有「TUNER」之貨名，依海關進口稅則解釋準則
    一之規定「…其分類之核定，應依照稅則號別所列之名稱及
    有關類或章註為之，」及海關進口稅則第8529．90．40 號
    稅則號別亦明定其貨名為調諧器 (TUNER)，系爭貨物自應歸
    列稅則號別第8529．90．40號「TUNER」之專屬稅號，原申
    報稅則第8517．50．90號「其他載波電流線路系統用或數位
    線路系統用器具」，自無從適用。綜上，系爭貨物裝置於
    Cable Modem後該Cable Modem已具無線電接收功能，即屬無
    線電接收器具範圍。(四)又查國際商品統一分類制度註解第十
    六類註二規定：「…機器之零件（非第84.84、85.44、85.
    45、85.46或85.47節所列物品之零件），應依照下列原則分
    類：）（ａ）第八十四章或八十五章各節（84.09、84.31、
    …85.29、…等節除外）零件，應歸入各該節；（ｂ）其他
    零件，如係專用或主要適用於某特種機器或同節之多種機器
    （包括第84.79或85.43節內機器）者，應歸入該種或第84.0
    9、84.31、84.48、84.66、84.73、85.03、85.22、85.29或
    85.38等機器適當節。惟如該項零件亦係主要適用於第85.17
    及85.25至85.28節者應歸入第85.17節；」系爭貨物屬於上
    述 (ｂ)所稱之其他零件，如前所述，系爭貨物經裝置於Cab
    le Modem後，該Cable Modem已具有無線電接收功能，即屬
    無線電接收器具範圍，而非屬稅則第8517節之「載波電流線
    路系統用或數位線路系統用之通訊器具」，其既為無線電接
    收器具之零件，依據前開海關進口解釋準則一及國際商品統
    一分類制度註解第十六類類註二（ｂ）前段之規定，自應歸
    入適當之節85、29，稅則第8529．90．40號「調諧器」之專
    屬稅號，要無適用稅則8517節之餘地。(五)綜上，被上訴人將
    上訴人進口之系爭貨物，改歸列稅則號別第8529．90．40號
    「TUNER」之專屬稅號，並按該稅則號別所定稅率百分之7課
    徵進口關稅，認應補徵進口稅新臺幣15, 854元，並無違誤
    ，訴願決定，予以維持，亦無不合，因而駁回上訴人之訴。
三、本件上訴人以：(一)系爭貨物係專門設計供電腦用於纜線通訊
    數據機上，其功能只能接收通訊信號，無法用於顯示或接收
    目前CABLE上之有線電視訊號，此纜線數據機裝入TUNER後，
    並非屬於無線電收發器具，而是有線載波器具。(二)另依『國
    際商品統一分類制度註解』記載海關進口稅則第8529．90節
    不包括下列各項．．．（ｂ）同樣適合主要用於第85．17號
    及85．25至85．28節物品之零件，其中MODEM即屬於稅則號
    別第8517．50．10號所訂之貨名，足見系爭貨物屬於第85‧
    17號內物品MODEM之零件，依法應不包括於第8529．90節內
    之40號項下。(三)進口貨物之特徵有涉及專業知識者，須求助
    專業機關鑑定，藉以判斷是否符合稅則名稱之定義。本件原
    審法院未依行政訴訟法第162條之規定，徵詢學術研究之人
    ，遽認系爭貨物為具有無線電接收功能之射頻調諧器，並非
    屬有線載波器，認定事實及適用法律顯有錯誤等語。經核上
    訴人上訴意旨(一)(二)部分，業據原審判決敘明甚詳，至(三)所述
    應否將系爭貨物送請從事專業學術研究之人，徵詢其意見，
    亦係屬原審法院認定之職權，從而上訴意旨僅係依其個人主
    觀之見解，就原審法院證據取捨，認定事實之職權行使，而
    指摘原判決不當，並無其他涉及法律見解具有原則性，而需
    由本院加以闡釋之必要，上訴人提起上訴，不合前揭規定，
    不應許可，其上訴難謂合法，應予駁回。
四、依行政訴訟法第249條第1項前段、第104條、民事訴訟法第
    95條、第78條，裁定如主文。
中    華    民    國    95    年    4     月    20    日
                  第五庭審判長法  官  蔡  進  田
                              法  官  黃  合  文
                              法  官  吳  明  鴻
                              法  官  林  茂  權
                              法  官  鄭  小  康
以  上  正  本  證  明  與  原  本  無  異
中    華    民    國    95    年    4     月    20    日
                              書記官  郭  育  玎


司法院資訊處製作；財團法人民間司法改革基金會備份。
